Config:
  hfst:
    Gen: ../../../src/generator-gt-norm.hfst
    Morph: ../../../src/analyser-gt-norm.hfst
  xerox:
    Gen: ../../../src/generator-gt-norm.xfst
    Morph: ../../../src/analyser-gt-norm.xfst
    App: lookup

Tests:

# todo:
# Proofread the gold standard (below)
# Then: run analyser, then correct. 


  Pronoun - ме: # Personal Pronoun 'I / minä / я'
    ме+Pron+Pers+Sg1+Nom: ме
    ме+Pron+Pers+Sg1+Acc: менӧ
    ме+Pron+Pers+Sg1+Gen: [менам, менамлӧн, мелӧн]
    ме+Pron+Pers+Sg1+Dat: [меным, мем, мен, менлы]
    ме+Pron+Pers+Sg1+Ins: [меӧн, менамӧн] 
    ме+Pron+Pers+Sg1+Com: [мекӧд, менамкӧд]
    ме+Pron+Pers+Sg1+Car: [метӧг, менамтӧг]
    ме+Pron+Pers+Sg1+Cns: [мела]
    ме+Pron+Pers+Sg1+Ine: [меын]
    ме+Pron+Pers+Sg1+Ela: [меысь, менсьым, менамысь]
    ме+Pron+Pers+Sg1+Ill: [меӧ, менамӧ]
    ме+Pron+Pers+Sg1+Apr: [мелань]
    ме+Pron+Pers+Sg1+Egr: [месянь, менамсянь]
    ме+Pron+Pers+Sg1+Prl: [меӧд]
    ме+Pron+Pers+Sg1+Tra: [меті]
    ме+Pron+Pers+Sg1+Ter: [меӧдз, менамӧдз]

